【裁判字號】    88,簡上,37
【裁判日期】    890825
【裁判案由】    毀棄損壞
【裁判全文】
臺灣高雄地方法院刑事判決                          八十八年度簡上字第三七號
    公   訴   人  臺灣高雄地方法院檢察署檢察官
    上訴人即被告  乙○○
右列被告因毀棄損壞案件，不服本院高雄簡易庭八十七年度雄簡字第九七四號中華民
國八十七年十二月七日第一審判決（聲請簡易判決處刑案號：八十七年度偵字第二一
九八五號），提起上訴，本院管轄之第二審合議庭判決如左：
    主  文
上訴駁回。
    事  實
一、乙○○於民國八十七年九月八日下午三時許，在高雄市○○區○○街五六四巷二
    十三號鼎山高大百貨公寓，欲推車自該公寓出入口出外營業，因該出入口設有鐵
    欄杆，管理員又無鑰匙，乃心生不滿，而持鐵鎚敲毀該鐵欄杆，致生損害於鼎山
    高大百貨公寓全體住戶。
二、案經被害人鼎山高大百貨公寓管理委員會主任委員甲○○訴由高雄市政府警察局
    三民第二分局移送臺灣高雄地方法院檢察署檢察官偵查後，聲請簡易判決處刑。
    理  由
一、右揭犯罪事實業據上訴人即被告乙○○於警訊及本院審理中坦承不諱，核與告訴
    人即鼎山高大百貨公寓管理委員會主任委員甲○○於警、偵訊及本院審理中指訴
    之情節相符，復有照片十一張附卷可稽，被告毀損犯行，已堪認定。雖該鐵欄杆
    事後亦因妨礙交通，遭高雄市政府工務局違章建築處理隊拆，有高雄市政府工務
    局違章建築處理隊八十八年八月十日高市工違隊一字第二八九○號函可稽，然該
    鐵欄係鼎山高大百貨公寓全體住戶所設置，被告乙○○即無權予以拆除，縱事後
    經違章建築處理隊拆除，亦無解免被告毀損之罪責。本件罪證明確，被告毀損犯
    行堪予認定，應依法論科。
二、核被告所為，係犯刑法第三百五十四條之毀損一般物品罪。原審援引刑事訴訟法
    第二百九十九條第一項前段、刑法第三百五十四條、第四十一條、罰金罰鍰提高
    標準條例第一條前段、第二條之規定，量處被告有期徒刑二月，並諭知如易服科
    罰金以三百元（銀元）之折算一日，認事用法洵無不當，量刑亦甚允當。上訴人
    上訴意旨略以原審量刑過重，指摘原判決不當，並無可採，其上訴為無理由，應
    予駁回。
據上論斷，應依刑事訴訟法第四百五十五條之一第一項、第三項、第三百六十八條，
判決如主文。
本案經檢察官陳登燦到庭執行職務。
中      華      民      國    八十九    年      八      月    二十五    日
                                  臺灣高雄地方法院刑事第三庭
                                      審判長法  官    宋   明   中
                                            法  官    周   志   賢
                                            法  官    涂   裕   洪
右正本證明與原本無異。
不得上訴。
                                            書記官    許   麗   珠
中      華      民      國    八十九    年      八      月    二十八    日
附錄本判決論罪之法條：
刑法第三百五十四條第：
毀棄、損壞前二條以外之他人之物或致令不堪用，足以生損害於公眾或他人者，處二
年以下有期徒刑、拘役或五百元以下罰金。


司法院資訊處製作；財團法人民間司法改革基金會備份。
